臺灣臺東地方法院民事判決　　　　　　　93年度重訴字第25號
原　　　告　丙○○
訴訟代理人　陳信伍律師
　　　　　　戊○○
被　　　告　台東縣台東地區農會
法定代理人　甲○○
被　　　告　乙○○
共　　　同
訴訟代理人　李百律師
上列當事人間請求損害賠償事件，本院於民國94年9月21日言詞
辯論終結，判決如下：
    主  文
原告之訴及假執行之聲請均駁回。
訴訟費用由原告負擔。
    事實及理由
一、按當事人喪失訴訟能力或法定代理人死亡或其代理權消滅者
    ，訴訟程序在有法定代理人或取得訴訟能力之本人，承受其
    訴訟以前當然停止。第168條、第169條第1項及第170條至前
    條之規定，於有訴訟代理人時不適用之。但法院得酌量情形
    ，裁定停止其訴訟程序。民事訴訟法第170條、第173條分別
    定有明文。本件被告臺東縣臺東地區農會於民國94年7月25
    日具狀表示因其法定代理人於94年3月9日由田石雄變更為甲○○，故特聲明承受訴訟等情（見本審卷第172之1頁），且
    被告臺東縣臺東地區農會之訴訟代理人李百律師復先後受
    有被告前後法定代理人之委任，有委任書在卷可稽 (見本審
    卷第57頁、第173頁)，揆之前揭法條規定，被告承受訴訟之
    聲明核屬適法，應予准許，合先敘明。
二、原告主張: 原告於85年4月12日，邀同訴外人楊文福、楊邱
    月蜂為連帶保證人，並以其所有坐落臺東縣卑南鄉○路○段
    22地號土地 (下稱系爭土地)，供被告臺東縣臺東地區農會
    (下稱被告農會)設定本金最高限額新臺幣 (下同)6,000,000
    元之抵押權後，向被告農會借得5,000,000元，嗣因原告無
    法按期繳交貸款利息，被告農會乃聲請本院民事執行處拍賣
    系爭土地，原告因系爭土地公告現值高達18,136,000元，而
    法院拍賣之底價僅400多萬元，為免系爭土地賤賣，乃與被
    告農會初鹿辦事處之經辦人員即訴外人丁○○接洽，於93年
    8月17日以訴外人戊○○名義，申請被告農會准予分期攤還
    本息以解決系爭土地貸款事宜，並由訴外人戊○○依約在93
    年9月15日轉帳581,335元至原告帳戶後，繳交予被告農會，
    且於當日由原告與訴外人楊文福、楊邱月蜂、戊○○等另行
    與被告農會簽立分期攤還協議書及授信約定書等交由被告農
    會收執，被告農會同意將系爭土地之強制執行撤回，並約定
    交由被告農會之職員即被告乙○○辦理，具狀向本院聲請撤
    回強制執行之事宜。詎料，於93年10月7日竟接獲本院民事
    執行處東院隆93執地1236字第0930047356號通知，上載系爭
    土地已於93年9月30日拍定，由訴外人陳秋華買受等語，原
    告即與被告農會聯絡，被告農會竟稱作業確有疏失，惟須原
    告向法院提起訴訟之後，被告農會始能賠償等情，原告不得
    已乃提起本訴。再依被告農會所提文件觀之，兩造間確已達
    成處理債務之協議契約，而被告農會未依約履行，即應負債
    務不履行之損害賠償責任；又因被告乙○○之過失，未依被
    告農會指示，至法院民事執行處辦理撤回系爭土地強制執行
    並換發債證等事宜，致使原告所有之系爭土地遭法院拍賣，
    造成原告財產權之損失，被告乙○○顯亦構成侵權行為，是
    被告農會亦應依民法第188條規定負連帶賠償責任。系爭土
    地公告現值為18,136,000元，而法院拍定之價格僅4,609,10
    0元，差額達13,526,900元，再加上卑南鄉○路○段22–1、
    23地號及臺東市○○段681、682、683、684、685、686、68
    7、688地號等10筆土地均屬原告所有 (以親戚名義登記)，
    土地面積超過5公頃，原告原可整體開發，竟因被告過失，
    致使原告無法整體開發，造成原告之損失，暫以6,473,100
    元計算，總計原告之損失為20,000,000元。爰依侵權行為及
    債務不履行之法律關係，請求法院擇一而為判決。並聲明:
    被告應連帶給付原告20,000,000元及自起訴狀繕本送達被告
    之翌日即93年12月22日起至清償日止，按年息5%計算之利息
    。並願供擔保，請准宣告假執行。
三、被告農會則以: 本件申請書係訴外人戊○○於93年8月17日
    向被告農會提出，非由原告所申請，原告無非係以原借款人
    之身分，與原保證人楊文福、楊邱月蜂，加入申請人戊○○
    擔任連帶保證人而共同出立分期攤還協議書，原告更自認繳
    交58萬餘元亦係由訴外人戊○○所提供，足見原告個人應非
    其所指處理債務之協議契約之當事人，自無主張被告農會債
    務不履行之餘地。再原告不僅未能敘明被告乙○○個人對其
    有何債務，又未能陳明被告乙○○個人對之有何侵權行為，
    竟又主張被告農會應依民法第188條第1項前段規定，與被告
    乙○○連帶負損害賠償之責任云云，亦顯乏依據。又原告主
    張卑南鄉○路○段22–1地號等10筆土地均屬原告所有，不
    但與其所提相關土地登記謄本所示該等土地之所有權人誰屬
    ，顯不相符，本非可信。原告又聲稱其原可整體開發云云，
    復係徒託空言，毫無憑據，從而原告主張所謂無法整體開發
    造成之損失6,473,100元，亦屬無稽，且系爭土地因毗鄰公
    墓乏人問津。雖經被告農會三度聲請本院強制執行，惟前二
    次均因無人應買 (本院90年度執字第2685號、92年度執字第
    30 7號)而撤回，本次強制執行亦係經特別拍賣程序後之減
    價拍賣，始以4,609,100元價格拍定，足見系爭土地絕無原
    告主張高達1,800餘萬元之價值，況且系爭土地公告現值自
    94 年1月起業已調降為每平方公尺350元，猶不及原先每平
    方公尺1,600元之4分之1，益見原告就系爭土地價格之主張
    ，並無可採。原告既陳明法院拍定價格為4,609,100元，足
    徵上開金額始屬系爭土地之最近實際交易價格，原告竟以公
    告現值計算所謂二者之差額，再加計前述所謂無法整體開發
    之損失6,473,100元，自行宣稱其損失共計高達20,000,000
    元云云，更無可採。末查原告對被告農會所負之借款債務，
    依本院93年度執字第1236號分配表所示，仍有本金2,343,20
    5元、違約金349,118元尚未受償，另加計自93年10月6日起
    至94年9月21日止之利息及違約金，總共2,953,258元則尚未
    清償，且均早已逾清償期。退步言之，縱認被告農會應行賠
    償原告，被告農會亦應可主張原告尚欠上述2,953,258元之
    借款本金、利息及違約金，與原告請求賠償之金額相抵銷等
    語。被告乙○○則以: 農會並未發文且無人通知要其具狀撤
    銷系爭土地之強制執行程序，對農會與原告間之協議並不知
    情等語，資為抗辯。並均聲明: 原告之訴及假執行之聲請均
    駁回，如受不利之判決，願供擔保請准宣告免為假執行。
四、本件被告農會以本院90年度東院瑜民執天2685字第25712號
    債權憑證聲請本院以93年度執字第1236號強制執行原告所有
    之系爭土地，於93年9月30日由訴外人陳秋華以4,609,100元
    拍定買受，本院民事執行處製作分配表後於93年11月23日實
    行分配，被告農會尚有2,692,323元未受清償，再訴外人戊○○於93年8月17日向被告農會申請解決原告系爭土地設定
    抵押貸款事宜，經被告農會同意，於93年9月15日與原告及
    其他連帶保證人楊文福、楊邱月蜂等四人簽立分期攤還協議
    書及授信約定書，當日並由訴外人戊○○處轉帳581,335元
    至原告帳戶後轉交被告農會等之事實，有債權憑證、民事強
    制執行聲請狀、拍定不動產筆錄、分配通知及分配表 (以上
    見執行卷)和系爭土地登記謄本、申請書、被告農會活期儲
    蓄存款存摺、匯款單、分期攤還協議書、授信約定書等件在
    卷可稽，經本院依職權調取本院93年度執字第1236號卷宗查
    閱屬實，復為兩造所不爭執，自堪信為真實。經本院協調兩
    造確認爭點為: (1)本件的契約關係是否存在於原告與被告農
    會間或訴外人戊○○與被告農會間? (2)被告乙○○是否為原
    告主張之本件契約關係之當事人? (3)原告主張侵權行為損害
    賠償是否有理? (4)原告主張的損害範圍究竟若干? (5)被告抗
    辯抵銷是否有理? 若有理，其金額為若干? 本院自應就此而
    為審究。
五、經查:
(一)按當事人互相表示意思一致者，無論其為明示或默示，契約
    即為成立。民法第153條第1項定有明文。又當事人間締結契
    約，其書面之形式雖不完全，而能以其他方法，足以證明其
    意思已有合致之表示者，自無妨於契約之成立，當然發生法
    律上之效力。最高法院亦著有20年上字第1727號判例可資參
    照。本件訴外人戊○○於93年8月17日提出申請書 (見本審
    卷第12頁)乙份向被告農會申請處理原告抵押貸款事宜，經
    被告農會承辦人員王振鴻於該份申請書上另紙簽擬謂: 為降
    低本會逾放及減少損失，乃與該員進行多次協議而取得共識
    ，擬請依所請提存500,000元預收備償不足額，並按月收取
    35, 000元，簽定分期攤還協議書，本會同意利息以5成酌收
    ，違約金減免，並依財政部函釋辦理5年分期攤還，同時繳
    清訴訟費撤銷強制執行案換發債證等語 (見本審卷第111頁)
    ，呈請被告農會總幹事核可，嗣被告農會授信審議委員會 (
    下稱信審會)於93年9月10日開會審議通過，並同意於該申請
    書上追加申請人為原告及其他連帶保證人楊文福、楊邱月蜂
    等共四人 (見本審卷第112頁)，原告及訴外人楊文福、楊邱
    月蜂、戊○○遂依此於93年9月15日與被告農會簽訂分期攤
    還協議書 (見本審卷第113頁)及授信約定書，同日並完成對
    保手續 (見本審卷第114頁至117頁)，且由訴外人戊○○設
    於被告農會之活期儲蓄存款帳戶轉帳581,335元 (見本審卷
    第14頁)至原告設於被告農會之活期儲蓄存款帳戶內繳付被
    告農會上開535,000元預收款及46,335元訴訟費用 (見本審
    卷第18頁)之事實，為兩造所不爭執，被告農會亦自承有於
    93 年9月15日收到上開581,335元 (見本審卷第101頁)，核
    與證人即被告農會授信業務主辦人員丁○○證稱: 「 (提示
    本審卷第110頁至117頁，並問: 就戊○○先生申請分期攤還
    貸款的情形是否知情? 經過情形如何?) 是的，我知情，廖
    先生申請後我們內部同意他分期攤還，信審會亦通過他的申
    請案；由原告先存500,000元在農會（預收款），每月再從
    中扣除本息50,000元；授信約定書是我去對保的。」、「 (
    提示本審卷第111頁，並問: 其中右上角的『簽擬意見』，
    提出該意見的人是誰？)是農會本會的承辦人員王振鴻簽的
    ，因本件的延貸案是在初鹿分會辦的。」、「 (問: 你們均
    同意王振鴻所簽的意見?) 是的，否則不會同意辦理分期攤
    還手續。」、「 (問: 簽擬中所載繳清訴訟費用、撤銷強制
    執行、換發債證是否同意如此作?) 是的，我們有同意。」
    、「 (問: 後來是否有去撤銷強制執行?) 我們是有同意亦
    發文去法院撤銷，但承辦人員乙○○說公文已送法院，由替
    代役收受，但後來被拍定後才知道撤銷的公文法院並沒有收
    到。」、「 (提示93年度執字第1236號卷，並問: 裡面沒有
    你們撤銷的聲請書有何意見?) 不用看，因沒有才會被拍定
    。我們有誠意讓原告分期攤還貸款，但在作業過程中發生錯
    誤，所以我們希望有圓滿的解決方式。」等語 (見本審卷第
    137頁至139頁)相符，參諸被告農會總幹事黃福祥證稱: 「
    ( 提示本審卷第110頁至117頁，並問: 就戊○○先生申請分
    期攤還貸款的情形是否知情? 經過情形如何?) 我知情，在
    信審會通過後我同意他們依此辦理。」、「 (提示本審卷第
    111頁，並問: 其中右上角的簽擬意見，簽擬中所載繳清訴
    訟費用、撤銷強制執行、換發債證是否同意如此作?) 我同
    意。」、「 (問: 為何後來沒有撤銷強制執行、換發債證？
    )我不清楚。那是業務人員的職責。」等語 (見本審卷第139
    頁至140頁)，可認訴外人戊○○於93年8月17日向被告農會
    申請處理原告系爭土地抵押借貸事宜時，確經多次協商，被
    告農會方同意以上述預收備償款、簽立分期攤還協議書、繳
    清訴訟費用、撤銷強制執行、換發債證等條件處理原告系爭
    土地抵押貸款乙案。且被告農會於93年9月10日信審會決議
    除同意上述解決條件外，另決議上開申請書應追加原告及其
    他連帶保證人為申請人，此觀卷附之被告農會信審會會議紀
    錄 (見本審卷第112頁)及申請書 (見本審卷第111頁)甚明。
    再參諸被告農會依此通知原告於93年9月15日繳交約定之款
    項581,335元並簽訂分期攤還協議書及授信約定書，完成對
    保手續等情觀之。顯見有關因本審卷第111頁申請書所生分
    期還款、擬撤回強制執行程序換發債證之權利義務契約關係
    ，係存在於申請人原告、及其餘申請人與被告農會之間。原
    告主張前開契約關係存在原告與被告農會間 (見本審卷第21
    4頁第1行以下)，於上說明範圍內，信而有徵足堪採認。被
    告農會抗辯兩造間沒有成立系爭債務處理契約，且在93年9
    月15日以前，並無原告的任何簽署文件，所繳581,335元又
    係戊○○所支付，顯與原告無關云云，顯然不僅誤解被告農
    會信審會已於93年9月10日同意與訴外人戊○○協議合致之
    解決條件，並決議由原告加入為申請人，且兩造於93年9月
    15日以原告為借款人即主債務人而陸續完成繳款、簽約及對
    保等手續，乃履約的方法，非契約之成立要件，所繳款項為
    何人所提供，與契約成立無關，亦與前揭申請書已追加原告
    為申請人之事實不符，揆諸前揭法條判例意旨，被告所辯，
    與事實不符，為不足採。
(二)被告乙○○為被告農會之職員，觀上述之申請書、分期攤還
    協議書、授信約定書等文書，除被告農會及借款人原告，連
    帶保證人楊文福、楊邱月蜂及戊○○外，無一涉及被告乙○○，是被告乙○○非系爭原告與被告農會間借款債務處理契
    約之當事人，自毋庸疑。
(三)再按因故意或過失，不法侵害他人之權利者，負損害賠償責
    任。受僱人因執行職務，不法侵害他人之權利者，由僱用人
    與行為人連帶負損害賠償責任。但選任受僱人及監督其職務
    之執行，已盡相當之注意或縱加以相當之注意而仍不免發生
    損害者，僱用人不負賠償責任。民法第184條第1項前段、第
    188條第1項固分別定有明文。本件原告主張被告農會於協調
    時，約定由其所僱用之職員即被告乙○○具狀撤回系爭土地
    之強制執行，被告乙○○當場同意，惟竟不依約撤回系爭土
    地之強制執行，致系爭土地遭法院拍定，被告乙○○顯有過
    失，不法侵害原告之財產權，被告農會亦應負僱用人之連帶
    賠償責任云云。然查被告乙○○於本院具結後陳稱: 「 (提
    示本審卷110頁至117頁，並問: 是否知道這件事?) 廖先生
    提出申請之事有知會我，所以我知道這件事情，後來信審會
    的決議因我未參加開會所以我不知情。」、「 (提示本審卷
    第11 1頁，並問: 承辦人簽註的意見是要撤銷強制執行，換
    發債證，是否有此事?) 這部分我有看過。」、「 (問: 是
    否有人請你撤銷本院93年度執字第1236號之強制執行? 並提
    示執行卷)沒有。」、「 (提示94年6月22日準備程序筆錄，
    並問: 證人丁○○說：有同意發文到法院撤銷強制執行，但
    你說公文已送法院由替代役收受，有何意見?) 這部分丁○○並未通知我，農會亦無發文。」等語 (見本審卷第154頁
    至155頁)，與證人丁○○之證詞: 「 (提示93年度執字第
    1236號卷，並問: 裡面沒有你們撤銷的聲請書有何意見?)
    不用看，因沒有才會被拍定。我們有誠意讓原告分期攤還貸
    款，但在作業過程中發生錯誤，所以我們希望有圓滿的解決
    方式。」等語 (見本審卷第139頁)對照以觀，可知被告農會
    雖承諾原告要撤回系爭土地之強制執行程序，惟因內部作業
    錯誤，致被告乙○○未及時接獲辦理撤回手續之指示而使系
    爭土地遭拍定，究其緣由，僅係被告農會債務不履行而已，
    與被告乙○○並無關涉，此外，原告復不能舉事證以證明被
    告乙○○有何其他不法侵害其財產權之情事，則空言主張被
    告乙○○應負侵權行為損害賠償責任云云，自不足採信。被
    告乙○○既無何侵權行為之可言，被告農會自不負僱用人之
    連帶賠償責任，原告此部分之主張，亦乏根據，為不足採。
(四)復按負損害賠償責任者，除法律另有規定或契約另有訂定外
    ，應回復他方損害發生前之原狀。不能回復原狀或回復顯有
    重大困難者，應以金錢賠償其損害。民法第213條第1項、第
    215條亦有明定。而損害賠償之目的在於填補所生之損害，
    其應回復者，並非原來狀態，而係應有狀態，即應將損害事
    故發生後之變動狀況考慮在內。故債務人因債務不履行，對
    於債權人負損害賠償責任。債權人請求金錢賠償，自應以起
    訴時之市價為準 (最高法院92年度臺上字第1351號判決參照
    )。本件被告農會因內部作業錯誤，致未能依約及時向法院
    撤回系爭土地強制執行之程序，使系爭土地遭拍定而由第三
    人買受之事實已如上述，是因上述可歸責於被告農會之事由
    ，使系爭土地為第三人買受而取得土地所有權致給付不能，
    則被告農會應負給付不能之損害賠償責任亦極明確，然:
   1、就原告請求被告農會賠償系爭土地無法回復原狀之損失13
      ,526,900 元部分: 查系爭土地已因法院拍定後由第三人
      買受而無法回復原狀，依前揭說明，自應以金錢賠償其損
      害，原告主張系爭土地92年1月公告現值為每平方公尺1,6
      00元，系爭土地面積11,335平方公尺，共值18,136,000元
      ，有土地登記謄本附卷可稽 (見本審卷第10頁)，扣除法
      院拍定價格4,609,100元，亦有本院93年度執字第1236號
      分配表在卷可憑 (見本審卷第34頁)，所以系爭土地被拍
      定共損失13,526,900元云云。惟參諸系爭土地93年1月公
      告現值為每平方公尺1,600元，和92年1月之公告現值相同
      ，94年1月公告現值為每平方公尺350元，有地價謄本在卷
      可佐 (見本審卷第150頁)，是行政機關公告土地現值時，
      應已權衡社會經濟變動等多項因素，考量週詳。再系爭土
      地經被告農會聲請本院以90年度執字第2685號、92年度執
      字第307號強制執行二次均因無人應買而撤回結案，有債
      權憑證附本院93年度執字第1236號卷可考，而本次強制執
      行亦經特別拍賣後之減價拍賣程序後方以4,609,100元拍
      定，顯見系爭土地於市場上評價不高，買受意願不強。復
      查系爭土地屬袋地，進出須經由鄰地，故本院民事執行處
      於鑑價時，不動產估價師之鑑估報告書即載明系爭土地93
      年1月公告現值已高出市場價格，並於93年2月19日估定系
      爭土地每平方公尺1,000元等情，原告對此亦不爭執 (見
      本審卷第60頁)，有鑑估報告書及送達證書附前開執行卷
      可憑，益足佐證系爭土地於93年各月本院拍賣時，其土地
      之現值，應較93年1月份之土地公告現值為低甚明。本院
      審酌上情，並佐以依93年度與94年度土地公告現值為基準
      ，以每月為單位，按插入法遞減比例計算，認93年12月原
      告起訴時之土地公告現值每平方公尺454元『即（1,600－
      350）÷12＝104，350＋104＝454』視為交易價格應屬公
      允合理，是原告起訴時，系爭土地之價格應為5,146,090
      元 (即454元/平方公尺 ×11,335平方公尺)亦極為灼然。
   2、就原告請求被告農會賠償因無法整體開發致損失6,473,10
      0元部分: 原告主張系爭土地同段22之1、23地號，石山段
      681地號至688地號等共10筆土地均屬原告所有而以親戚名
      義登記，土地面積超過5公頃，原可整體開發，惟因被告
      之過失致無法如願，共損失6,473,100元云云，然查上開
      10筆土地皆登記為第三人所有，有土地登記謄本在卷可稽
      (見本審卷第36頁至45頁)，縱如原告主張上開土地皆屬原
      告所有，而以原告之妹及外甥、外甥女名義登記，惟: (1)
      原告迄未提出任何土地開發計畫及土地所有人開具之土地
      使用同意書。(2)現階段上開位址亦無任何動工之舉措。(3)
      原告主張: 因為系爭土地拍定後，對附近的土地影響很大
      ，所以依土地公告現值計算大約損失6,473,100元 (見本
      審卷第170頁)等語，然依卷附土地登記謄本計算上開土地
      公告現值為25,739,070元，與上開所稱之損失額差異極大
      ，原告主張顯乏根據。此外，原告復無法舉積極證據以證
      明確有上開整體開發計畫及因被告農會之債務不履行致損
      失6,473,100元之事實，其主張自不足採信。
   3、再系爭土地共賣得價金4,609,100元為兩造所不爭已如前
      述，則原告因被告農會債務不履行，致其所有之系爭土地
      被拍定而回復不能，所受之損失應為536,990元(即系爭土
      地起訴時之價格5,146,090元扣除上開拍定之價金4,609,1
      00元)，原告請求被告農會賠償上開金額之損失，洵屬正
      當，逾此部分之請求，依上說明，則屬無據甚明。
(五)末按二人互負債務，而其給付種類相同，並均屆清償期者，
    各得以其債務，與他方之債務，互為抵銷。但依債之性質不
    能抵銷或依當事人之特約不得抵銷者，不在此限。前項特約
    ，不得對抗善意第三人。民法第334條定有明文。再抵銷為
    消滅債務之單獨行為，只須與民法第334條所定之要件相符
    ，一經向他方為此意思表示即生消滅債務之效果，原不待對
    方之表示同意。最高法院亦著有50年臺上字第291號判例可
    資參照。本件原告因積欠被告農會5,000,000元借款，經被
    告農會取得本院90年度促字第2683號支付命令之執行名義後
    ，迭經聲請本院強制執行原告設定抵押擔保之系爭土地，終
    經本院93年度執字第1236號強制執行事件拍定，並於93年11
    月6日製作分配表分配，被告農會共受償本金利息及違約金
    計4,609,100元，不足2,692,323元等情，有該分配表附卷可
    憑 (見本審卷第34頁)，被告抗辯系爭土地拍賣後，原告尚
    有上開分配表所示之2,692,323元未償，扣除不能先抵充之
    違約金349,118元後，餘本金2,343,205元及自93年10月6日
    即上開分配表利息、違約金計算截止日之翌日起，至94年9
    月21日言詞辯論終結之日止之利息217,446元、違約金43,48
    9元，加上前述先扣除、未於前開執行程序受償、自89年11
    月25日起至93年10月5日止之違約金349,118元，總計2,953,
    258元尚未清償，且均早已逾清償期限，依法應得以上開金
    額與原告請求賠償之金額抵銷等語。原告對此亦表示: 確實
    還欠被告農會2,692,323元，若抵銷適法，則無意見等語 (
    見本審卷第169頁)，依上說明，被告農會抵銷之抗辯核屬有
    據，自堪採認，其能抵銷之金額，應為2,953,258元無誤。
六、綜上所述，原告本於與被告農會間處理系爭土地抵押貸款清
    償協議契約之法律關係，請求被告農會賠償因債務不履行所
    受之損害部分，在536,990元範圍內雖為有理由，固應予准
    許。逾此範圍之請求，依前揭說明，則屬無據，應予駁回。
    至本於侵權行為損害賠償之法律關係，請求被告乙○○與被
    告農會連帶賠償損害部分，則乏根據，應予駁回。再被告農
    會上開2,953,258元抵銷之抗辯，洵屬正當，應予准許，是
    原告請求既經抵銷，則其與被告農會間本於上開債務不履行
    所生債之關係，即溯及於最初得為抵銷時消滅，原告復起訴
    請求，自屬無據甚明，應予以駁回。原告之訴既經駁回，其
    假執行之聲請即失所附麗，應併予以駁回，附此敘明。
七、據上論結，本件原告之訴為無理由，依民事訴訟法第78條，
    判決如主文。
中　　華　　民　　國　　94　　年　　10　　月　　 5 　　日
                  民事庭審判長法  官  王漢章
                              法  官  簡芳潔
                              法  官  曾宗欽
以上正本係照原本作成。
如對本判決上訴，須於判決送達後20日內向本院提出上訴狀。
中　　華　　民　　國　　94　　年　　10　　月　 　5 　　日
                              書記官　蕭家玲
